臺灣高等法院民事裁定
110年度非抗字第59號
再  抗告人  張曾月綢
代  理  人  劉睿哲律師
上列再抗告人因與相對人黃冠維間本票裁定事件，對於中華民國110年2月5日臺灣桃園地方法院110年度抗字第16號所為裁定提起再抗告，本院裁定如下：                                 
    主  文
再抗告駁回。
再抗告程序費用由再抗告人負擔。
    理  由
一、按對於非訟事件抗告法院之裁定再為抗告，僅得以其適用法
    規顯有錯誤為理由，非訟事件法第45條第3項定有明文。所
    謂適用法規顯有錯誤，係指原裁判就其取捨證據所確定之事
    實適用法規，顯然不合於法律規定，或與大法官會議之解釋
    或最高法院現尚有效之判例顯有違反，或消極的不適用法規
    ，顯然影響裁判者而言，並不包括裁判理由矛盾、理由不備
    、漏未斟酌證據、調查證據欠周及認定事實錯誤之情形在內
    （最高法院104年度台聲字第1206號裁定意旨參照）。次按
    本票執票人依票據法第123條規定向本票發票人行使追索權
    ，聲請法院裁定准予強制執行，係屬非訟事件，對於此項聲
    請所為裁定，僅依非訟事件程序，就本票形式上之要件是否
    具備予以審查為已足，發票人縱對於簽章之真正有所爭執，
    法院仍應為准許強制執行之裁定（同院52年台抗字第163號
    判例意旨參照）。
二、本件相對人主張其執有再抗告人於民國108年11月11日所簽
    發、載明免除作成拒絕證書、金額為新臺幣(下同)250萬元
    之本票(下稱系爭本票)，經提示未獲付款為由，依票據法第
    123條規定，聲請裁定准予強制執行等語。經原法院司法事
    務官於109年11月12日以109年度司票字第6177號裁定(下稱
    原處分)准許後，再抗告人不服，提起抗告，經原裁定予以
    駁回。再抗告人對原裁定提起再抗告，意旨略以：法院裁定
    許可對發票人強制執行，固屬非訟事件，但仍應審查系爭本
    票之簽名是否確為發票人所為，而非僅以形式觀之，原處分
    與原裁定未就系爭本票上簽名之真偽予以審查，違反票據法
    第120條規定，適用法規顯有違誤，爰提起再抗告，求為廢
    棄原處分與原裁定等語。
三、查相對人聲請裁定系爭本票准予強制執行，業據提出載明本
    票文字、發票人為再抗告人、發票日為108年11月11日、金
    額為250萬元、無條件擔任兌付之本票為證，其上並有發票
    人「張曾月綢」之簽名與印文(見原法院司票字卷第3頁)。
    就系爭本票形式上觀之，已符合票據法第120條所定應記載
    事項，及由發票人簽名之要件。從而，原處分准系爭本票得
    為強制執行，原裁定駁回再抗告人對原處分之抗告，適用法
    規並無違誤。至再抗告人主張系爭本票之簽名與用印遭偽造
    乙節，屬實體上之爭執，依上說明，無從依非訟程序予以審
    究，原裁定尚難認有適用法規顯有錯誤情事。再抗告人執此
    指摘原處分與原裁定不當，求予廢棄，非有理由，應予駁回
    。
四、據上論結，本件再抗告為無理由，爰裁定如主文。 
中　　華　　民　　國　　110 　年　　6 　　月　　29　　日
                  民事第三庭    
                      審判長法  官  王怡雯
                            法  官  朱美璘
                            法  官  何君豪
正本係照原本作成。
不得抗告。
中　　華　　民　　國　　110 　年　　7 　　月　　1 　　日

   　　　　　　　　　　　　 書記官  陳奕伃